Config:
  hfst:
      ../../../src/generator-gt-norm.hfstol: Gen
      ../../../src/analyser-gt-norm.hfstol: Morph
  xerox:
      ../../../src/generator-gt-norm.xfst: Gen
      ../../../src/analyser-gt-norm.xfst: Morph
      lookup: App

Tests:

# generated in Oct 2016 while converting Filosoft lexicon to 2-level formalism
# these words were part of the test cases, checked manually

  Pronouns:
    eikeegi+Pron+Sg+Abe: eikelletagi
    eikeegi+Pron+Sg+Abe+Foc/gi+Use/NotNorm: eikellegitagi
    eikeegi+Pron+Sg+Abe+Use/NotNorm: eikellegita
    eikeegi+Pron+Sg+Abl: eikelleltki
    eikeegi+Pron+Sg+Abl+Foc/gi+Use/NotNorm: eikellegiltki
    eikeegi+Pron+Sg+Abl+Use/NotNorm: eikellegilt
    eikeegi+Pron+Sg+Ade: eikellelgi
    eikeegi+Pron+Sg+Ade+Foc/gi+Use/NotNorm: eikellegilgi
    eikeegi+Pron+Sg+Ade+Use/NotNorm: eikellegil
    eikeegi+Pron+Sg+All: eikellelegi
    eikeegi+Pron+Sg+All+Foc/gi+Use/NotNorm: eikellegilegi
    eikeegi+Pron+Sg+All+Use/NotNorm: eikellegile
    eikeegi+Pron+Sg+Com: eikellegagi
    eikeegi+Pron+Sg+Com+Foc/gi+Use/NotNorm: eikellegigagi
    eikeegi+Pron+Sg+Com+Use/NotNorm: eikellegiga
    eikeegi+Pron+Sg+Ela: eikellestki
    eikeegi+Pron+Sg+Ela+Foc/gi+Use/NotNorm: eikellegistki
    eikeegi+Pron+Sg+Ela+Use/NotNorm: eikellegist
    eikeegi+Pron+Sg+Ess: eikellenagi
    eikeegi+Pron+Sg+Ess+Foc/gi+Use/NotNorm: eikelleginagi
    eikeegi+Pron+Sg+Ess+Use/NotNorm: eikellegina
    eikeegi+Pron+Sg+Gen: eikellegi
    eikeegi+Pron+Sg+Ill: eikellessegi
    eikeegi+Pron+Sg+Ill+Foc/gi+Use/NotNorm: eikellegissegi
    eikeegi+Pron+Sg+Ill+Use/NotNorm: eikellegisse
    eikeegi+Pron+Sg+Ine: eikelleski
    eikeegi+Pron+Sg+Ine+Foc/gi+Use/NotNorm: eikellegiski
    eikeegi+Pron+Sg+Ine+Use/NotNorm: eikellegis
    eikeegi+Pron+Sg+Nom: eikeegi
    eikeegi+Pron+Sg+Par: eikedagi
    eikeegi+Pron+Sg+Tra: eikellekski
    eikeegi+Pron+Sg+Tra+Foc/gi+Use/NotNorm: eikellegikski
    eikeegi+Pron+Sg+Tra+Use/NotNorm: eikellegiks
    eikeegi+Pron+Sg+Trm: eikellenigi
    eikeegi+Pron+Sg+Trm+Foc/gi+Use/NotNorm: eikelleginigi
    eikeegi+Pron+Sg+Trm+Use/NotNorm: eikellegini
    eimiski+Pron+Pl+Nom+Foc/gi+Use/NotNorm: eimiskidki
    eimiski+Pron+Pl+Nom+Use/NotNorm: eimiskid
    eimiski+Pron+Sg+Abe: eimilletagi
    eimiski+Pron+Sg+Abe+Foc/gi+Use/NotNorm: [eimillegitagi, eimiskitagi]
    eimiski+Pron+Sg+Abe+Use/NotNorm: [eimillegita, eimiskita]
    eimiski+Pron+Sg+Abl: eimilleltki
    eimiski+Pron+Sg+Abl+Foc/gi+Use/NotNorm: [eimillegiltki, eimiskiltki]
    eimiski+Pron+Sg+Abl+Use/NotNorm: [eimillegilt, eimiskilt]
    eimiski+Pron+Sg+Ade: eimillelgi
    eimiski+Pron+Sg+Ade+Foc/gi+Use/NotNorm: [eimillegilgi, eimiskilgi]
    eimiski+Pron+Sg+Ade+Use/NotNorm: [eimillegil, eimiskil]
    eimiski+Pron+Sg+All: eimillelegi
    eimiski+Pron+Sg+All+Foc/gi+Use/NotNorm: [eimillegilegi, eimiskilegi]
    eimiski+Pron+Sg+All+Use/NotNorm: [eimillegile, eimiskile]
    eimiski+Pron+Sg+Com: eimillegagi
    eimiski+Pron+Sg+Com+Foc/gi+Use/NotNorm: [eimillegigagi, eimiskigagi]
    eimiski+Pron+Sg+Com+Use/NotNorm: [eimillegiga, eimiskiga]
    eimiski+Pron+Sg+Ela: eimillestki
    eimiski+Pron+Sg+Ela+Foc/gi+Use/NotNorm: [eimillegistki, eimiskistki]
    eimiski+Pron+Sg+Ela+Use/NotNorm: [eimillegist, eimiskist]
    eimiski+Pron+Sg+Ess: eimillenagi
    eimiski+Pron+Sg+Ess+Foc/gi+Use/NotNorm: [eimilleginagi, eimiskinagi]
    eimiski+Pron+Sg+Ess+Use/NotNorm: [eimillegina, eimiskina]
    eimiski+Pron+Sg+Gen: eimillegi
    eimiski+Pron+Sg+Gen+Foc/gi+Use/NotNorm: eimiskigi
    eimiski+Pron+Sg+Gen+Use/NotNorm: eimiski
    eimiski+Pron+Sg+Ill: eimillessegi
    eimiski+Pron+Sg+Ill+Foc/gi+Use/NotNorm: [eimillegissegi, eimiskissegi]
    eimiski+Pron+Sg+Ill+Use/NotNorm: [eimillegisse, eimiskisse]
    eimiski+Pron+Sg+Ine: eimilleski
    eimiski+Pron+Sg+Ine+Foc/gi+Use/NotNorm: [eimillegiski, eimiskiski]
    eimiski+Pron+Sg+Ine+Use/NotNorm: [eimillegis, eimiskis]
    eimiski+Pron+Sg+Par: eimidagi
    eimiski+Pron+Sg+Par+Foc/gi+Use/NotNorm: eimiskitki
    eimiski+Pron+Sg+Par+Use/NotNorm: eimiskit
    eimiski+Pron+Sg+Tra: eimillekski
    eimiski+Pron+Sg+Tra+Foc/gi+Use/NotNorm: [eimillegikski, eimiskikski]
    eimiski+Pron+Sg+Tra+Use/NotNorm: [eimillegiks, eimiskiks]
    eimiski+Pron+Sg+Trm: eimillenigi
    eimiski+Pron+Sg+Trm+Foc/gi+Use/NotNorm: [eimilleginigi, eimiskinigi]
    eimiski+Pron+Sg+Trm+Use/NotNorm: [eimillegini, eimiskini]
    iseenese+Pron+Pl+Abe+Foc/gi: iseenestetagi
    iseenese+Pron+Pl+Abe+Foc/gi+Use/Rare: iseenditagi
    iseenese+Pron+Pl+Abe: iseenesteta
    iseenese+Pron+Pl+Abe+Use/Rare: iseendita
    iseenese+Pron+Pl+Abl+Foc/gi: iseenesteltki
    iseenese+Pron+Pl+Abl+Foc/gi+Use/Rare: iseendiltki
    iseenese+Pron+Pl+Abl: iseenestelt
    iseenese+Pron+Pl+Abl+Use/Rare: iseendilt
    iseenese+Pron+Pl+Ade+Foc/gi: iseenestelgi
    iseenese+Pron+Pl+Ade+Foc/gi+Use/Rare: iseendilgi
    iseenese+Pron+Pl+Ade: iseenestel
    iseenese+Pron+Pl+Ade+Use/Rare: iseendil
    iseenese+Pron+Pl+All+Foc/gi: iseenestelegi
    iseenese+Pron+Pl+All+Foc/gi+Use/Rare: iseendilegi
    iseenese+Pron+Pl+All: iseenestele
    iseenese+Pron+Pl+All+Use/Rare: iseendile
    iseenese+Pron+Pl+Com+Foc/gi: iseenestegagi
    iseenese+Pron+Pl+Com+Foc/gi+Use/Rare: iseendigagi
    iseenese+Pron+Pl+Com: iseenestega
    iseenese+Pron+Pl+Com+Use/Rare: iseendiga
    iseenese+Pron+Pl+Ela+Foc/gi: iseenestestki
    iseenese+Pron+Pl+Ela+Foc/gi+Use/Rare: iseendistki
    iseenese+Pron+Pl+Ela: iseenestest
    iseenese+Pron+Pl+Ela+Use/Rare: iseendist
    iseenese+Pron+Pl+Ess+Foc/gi: iseenestenagi
    iseenese+Pron+Pl+Ess+Foc/gi+Use/Rare: iseendinagi
    iseenese+Pron+Pl+Ess: iseenestena
    iseenese+Pron+Pl+Ess+Use/Rare: iseendina
    iseenese+Pron+Pl+Gen+Foc/gi: iseenestegi
    iseenese+Pron+Pl+Gen+Foc/gi+Use/Rare: iseendigi
    iseenese+Pron+Pl+Gen: iseeneste
    iseenese+Pron+Pl+Gen+Use/Rare: iseendi
    iseenese+Pron+Pl+Ine+Foc/gi: iseenesteski
    iseenese+Pron+Pl+Ine+Foc/gi+Use/Rare: iseendiski
    iseenese+Pron+Pl+Ine: iseenestes
    iseenese+Pron+Pl+Ine+Use/Rare: iseendis
    iseenese+Pron+Pl+Tra+Foc/gi: iseenestekski
    iseenese+Pron+Pl+Tra+Foc/gi+Use/Rare: iseendikski
    iseenese+Pron+Pl+Tra: iseenesteks
    iseenese+Pron+Pl+Tra+Use/Rare: iseendiks
    iseenese+Pron+Pl+Trm+Foc/gi: iseenestenigi
    iseenese+Pron+Pl+Trm+Foc/gi+Use/Rare: iseendinigi
    iseenese+Pron+Pl+Trm: iseenesteni
    iseenese+Pron+Pl+Trm+Use/Rare: iseendini
    iseenese+Pron+Sg+Abe+Foc/gi: iseenesetagi
    iseenese+Pron+Sg+Abe+Foc/gi+Use/Rare: iseendatagi
    iseenese+Pron+Sg+Abe: iseeneseta
    iseenese+Pron+Sg+Abe+Use/Rare: iseendata
    iseenese+Pron+Sg+Abl+Foc/gi: iseeneseltki
    iseenese+Pron+Sg+Abl+Foc/gi+Use/Rare: iseendaltki
    iseenese+Pron+Sg+Abl: iseeneselt
    iseenese+Pron+Sg+Abl+Use/Rare: iseendalt
    iseenese+Pron+Sg+Ade+Foc/gi: iseeneselgi
    iseenese+Pron+Sg+Ade+Foc/gi+Use/Rare: iseendalgi
    iseenese+Pron+Sg+Ade: iseenesel
    iseenese+Pron+Sg+Ade+Use/Rare: iseendal
    iseenese+Pron+Sg+All+Foc/gi: iseeneselegi
    iseenese+Pron+Sg+All+Foc/gi+Use/Rare: iseendalegi
    iseenese+Pron+Sg+All: iseenesele
    iseenese+Pron+Sg+All+Use/Rare: iseendale
    iseenese+Pron+Sg+Com+Foc/gi: iseenesegagi
    iseenese+Pron+Sg+Com+Foc/gi+Use/Rare: iseendagagi
    iseenese+Pron+Sg+Com: iseenesega
    iseenese+Pron+Sg+Com+Use/Rare: iseendaga
    iseenese+Pron+Sg+Ela+Foc/gi: iseenesestki
    iseenese+Pron+Sg+Ela+Foc/gi+Use/Rare: iseendastki
    iseenese+Pron+Sg+Ela: iseenesest
    iseenese+Pron+Sg+Ela+Use/Rare: iseendast
    iseenese+Pron+Sg+Ess+Foc/gi: iseenesenagi
    iseenese+Pron+Sg+Ess+Foc/gi+Use/Rare: iseendanagi
    iseenese+Pron+Sg+Ess: iseenesena
    iseenese+Pron+Sg+Ess+Use/Rare: iseendana
    iseenese+Pron+Sg+Gen+Foc/gi: iseenesegi
    iseenese+Pron+Sg+Gen+Foc/gi+Use/Rare: iseendagi
    iseenese+Pron+Sg+Gen: iseenese
    iseenese+Pron+Sg+Gen+Use/Rare: iseenda
    iseenese+Pron+Sg+Ill+Foc/gi: iseenesessegi
    iseenese+Pron+Sg+Ill+Foc/gi+Use/Rare: iseendassegi
    iseenese+Pron+Sg+Ill: iseenesesse
    iseenese+Pron+Sg+Ill+Use/Rare: iseendasse
    iseenese+Pron+Sg+Ine+Foc/gi: iseeneseski
    iseenese+Pron+Sg+Ine+Foc/gi+Use/Rare: iseendaski
    iseenese+Pron+Sg+Ine: iseeneses
    iseenese+Pron+Sg+Ine+Use/Rare: iseendas
    iseenese+Pron+Sg+Par+Foc/gi: iseennastki
    iseenese+Pron+Sg+Par+Foc/gi+Use/Rare: iseendki
    iseenese+Pron+Sg+Par: iseennast
    iseenese+Pron+Sg+Par+Use/Rare: iseend
    iseenese+Pron+Sg+Tra+Foc/gi: iseenesekski
    iseenese+Pron+Sg+Tra+Foc/gi+Use/Rare: iseendakski
    iseenese+Pron+Sg+Tra: iseeneseks
    iseenese+Pron+Sg+Tra+Use/Rare: iseendaks
    iseenese+Pron+Sg+Trm+Foc/gi: iseenesenigi
    iseenese+Pron+Sg+Trm+Foc/gi+Use/Rare: iseendanigi
    iseenese+Pron+Sg+Trm: iseeneseni
    iseenese+Pron+Sg+Trm+Use/Rare: iseendani
    ise+Pron+Pl+Abe: enesteta
    ise+Pron+Pl+Abe+Foc/gi: enestetagi
    ise+Pron+Pl+Abe+Foc/gi+Use/Rare: enditagi
    ise+Pron+Pl+Abe+Use/Rare: endita
    ise+Pron+Pl+Abl: enestelt
    ise+Pron+Pl+Abl+Foc/gi: enesteltki
    ise+Pron+Pl+Abl+Foc/gi+Use/Rare: endiltki
    ise+Pron+Pl+Abl+Use/Rare: endilt
    ise+Pron+Pl+Ade: enestel
    ise+Pron+Pl+Ade+Foc/gi: enestelgi
    ise+Pron+Pl+Ade+Foc/gi+Use/Rare: endilgi
    ise+Pron+Pl+Ade+Use/Rare: endil
    ise+Pron+Pl+All: enestele
    ise+Pron+Pl+All+Foc/gi: enestelegi
    ise+Pron+Pl+All+Foc/gi+Use/Rare: endilegi
    ise+Pron+Pl+All+Use/Rare: endile
    ise+Pron+Pl+Com: enestega
    ise+Pron+Pl+Com+Foc/gi: enestegagi
    ise+Pron+Pl+Com+Foc/gi+Use/Rare: endigagi
    ise+Pron+Pl+Com+Use/Rare: endiga
    ise+Pron+Pl+Ela: enestest
    ise+Pron+Pl+Ela+Foc/gi: enestestki
    ise+Pron+Pl+Ela+Foc/gi+Use/Rare: endistki
    ise+Pron+Pl+Ela+Use/Rare: endist
    ise+Pron+Pl+Ess: enestena
    ise+Pron+Pl+Ess+Foc/gi: enestenagi
    ise+Pron+Pl+Ess+Foc/gi+Use/Rare: endinagi
    ise+Pron+Pl+Ess+Use/Rare: endina
    ise+Pron+Pl+Gen: eneste
    ise+Pron+Pl+Gen+Foc/gi: enestegi
    ise+Pron+Pl+Gen+Foc/gi+Use/Rare: endigi
    ise+Pron+Pl+Gen+Use/Rare: endi
    ise+Pron+Pl+Ine: enestes
    ise+Pron+Pl+Ine+Foc/gi: enesteski
    ise+Pron+Pl+Ine+Foc/gi+Use/Rare: endiski
    ise+Pron+Pl+Ine+Use/Rare: endis
    ise+Pron+Pl+Tra: enesteks
    ise+Pron+Pl+Tra+Foc/gi: enestekski
    ise+Pron+Pl+Tra+Foc/gi+Use/Rare: endikski
    ise+Pron+Pl+Tra+Use/Rare: endiks
    ise+Pron+Pl+Trm: enesteni
    ise+Pron+Pl+Trm+Foc/gi: enestenigi
    ise+Pron+Pl+Trm+Foc/gi+Use/Rare: endinigi
    ise+Pron+Pl+Trm+Use/Rare: endini
    ise+Pron+Sg+Abe: eneseta
    ise+Pron+Sg+Abe+Foc/gi: enesetagi
    ise+Pron+Sg+Abe+Foc/gi+Use/Rare: endatagi
    ise+Pron+Sg+Abe+Use/Rare: endata
    ise+Pron+Sg+Abl: eneselt
    ise+Pron+Sg+Abl+Foc/gi: eneseltki
    ise+Pron+Sg+Abl+Foc/gi+Use/Rare: endaltki
    ise+Pron+Sg+Abl+Use/Rare: endalt
    ise+Pron+Sg+Ade: enesel
    ise+Pron+Sg+Ade+Foc/gi: eneselgi
    ise+Pron+Sg+Ade+Foc/gi+Use/Rare: endalgi
    ise+Pron+Sg+Ade+Use/Rare: endal
    ise+Pron+Sg+All: enesele
    ise+Pron+Sg+All+Foc/gi: eneselegi
    ise+Pron+Sg+All+Foc/gi+Use/Rare: endalegi
    ise+Pron+Sg+All+Use/Rare: endale
    ise+Pron+Sg+Com: enesega
    ise+Pron+Sg+Com+Foc/gi: enesegagi
    ise+Pron+Sg+Com+Foc/gi+Use/Rare: endagagi
    ise+Pron+Sg+Com+Use/Rare: endaga
    ise+Pron+Sg+Ela: enesest
    ise+Pron+Sg+Ela+Foc/gi: enesestki
    ise+Pron+Sg+Ela+Foc/gi+Use/Rare: endastki
    ise+Pron+Sg+Ela+Use/Rare: endast
    ise+Pron+Sg+Ess: enesena
    ise+Pron+Sg+Ess+Foc/gi: enesenagi
    ise+Pron+Sg+Ess+Foc/gi+Use/Rare: endanagi
    ise+Pron+Sg+Ess+Use/Rare: endana
    ise+Pron+Sg+Gen: enese
    ise+Pron+Sg+Gen+Foc/gi: enesegi
    ise+Pron+Sg+Gen+Foc/gi+Use/Rare: endagi
    ise+Pron+Sg+Gen+Use/Rare: enda
    ise+Pron+Sg+Ill: enesesse
    ise+Pron+Sg+Ill+Foc/gi: enesessegi
    ise+Pron+Sg+Ill+Foc/gi+Use/Rare: endassegi
    ise+Pron+Sg+Ill+Use/Rare: endasse
    ise+Pron+Sg+Ine: eneses
    ise+Pron+Sg+Ine+Foc/gi: eneseski
    ise+Pron+Sg+Ine+Foc/gi+Use/Rare: endaski
    ise+Pron+Sg+Ine+Use/Rare: endas
    ise+Pron+Sg+Nom+Foc/gi: isegi
    ise+Pron+Sg+Nom: ise
    ise+Pron+Sg+Par: ennast
    ise+Pron+Sg+Par+Foc/gi: ennastki
    ise+Pron+Sg+Par+Foc/gi+Use/Rare: endki
    ise+Pron+Sg+Par+Use/Rare: end
    ise+Pron+Sg+Tra: eneseks
    ise+Pron+Sg+Tra+Foc/gi: enesekski
    ise+Pron+Sg+Tra+Foc/gi+Use/Rare: endakski
    ise+Pron+Sg+Tra+Use/Rare: endaks
    ise+Pron+Sg+Trm: eneseni
    ise+Pron+Sg+Trm+Foc/gi: enesenigi
    ise+Pron+Sg+Trm+Foc/gi+Use/Rare: endanigi
    ise+Pron+Sg+Trm+Use/Rare: endani
    keegi+Pron+Sg+Abe+Foc/gi+Use/NotNorm: kellegitagi
    keegi+Pron+Sg+Abe: kelletagi
    keegi+Pron+Sg+Abe+Use/NotNorm: kellegita
    keegi+Pron+Sg+Abl+Foc/gi+Use/NotNorm: kellegiltki
    keegi+Pron+Sg+Abl: kelleltki
    keegi+Pron+Sg+Abl+Use/NotNorm: kellegilt
    keegi+Pron+Sg+Ade+Foc/gi+Use/NotNorm: kellegilgi
    keegi+Pron+Sg+Ade: kellelgi
    keegi+Pron+Sg+Ade+Use/NotNorm: kellegil
    keegi+Pron+Sg+All+Foc/gi+Use/NotNorm: kellegilegi
    keegi+Pron+Sg+All: kellelegi
    keegi+Pron+Sg+All+Use/NotNorm: kellegile
    keegi+Pron+Sg+Com+Foc/gi+Use/NotNorm: kellegigagi
    keegi+Pron+Sg+Com: kellegagi
    keegi+Pron+Sg+Com+Use/NotNorm: kellegiga
    keegi+Pron+Sg+Ela+Foc/gi+Use/NotNorm: kellegistki
    keegi+Pron+Sg+Ela: kellestki
    keegi+Pron+Sg+Ela+Use/NotNorm: kellegist
    keegi+Pron+Sg+Ess+Foc/gi+Use/NotNorm: kelleginagi
    keegi+Pron+Sg+Ess: kellenagi
    keegi+Pron+Sg+Ess+Use/NotNorm: kellegina
    keegi+Pron+Sg+Gen: kellegi
    keegi+Pron+Sg+Ill+Foc/gi+Use/NotNorm: kellegissegi
    keegi+Pron+Sg+Ill: kellessegi
    keegi+Pron+Sg+Ill+Use/NotNorm: kellegisse
    keegi+Pron+Sg+Ine+Foc/gi+Use/NotNorm: kellegiski
    keegi+Pron+Sg+Ine: kelleski
    keegi+Pron+Sg+Ine+Use/NotNorm: kellegis
    keegi+Pron+Sg+Nom: keegi
    keegi+Pron+Sg+Par: kedagi
    keegi+Pron+Sg+Tra+Foc/gi+Use/NotNorm: kellegikski
    keegi+Pron+Sg+Tra: kellekski
    keegi+Pron+Sg+Tra+Use/NotNorm: kellegiks
    keegi+Pron+Sg+Trm+Foc/gi+Use/NotNorm: kelleginigi
    keegi+Pron+Sg+Trm: kellenigi
    keegi+Pron+Sg+Trm+Use/NotNorm: kellegini
    kes+Pron+Pl+Abe: kelledeta
    kes+Pron+Pl+Abl: kelledelt
    kes+Pron+Pl+Ade: kelledel
    kes+Pron+Pl+All: kelledele
    kes+Pron+Pl+Com: kelledega
    kes+Pron+Pl+Ela: kelledest
    kes+Pron+Pl+Ess: kelledena
    kes+Pron+Pl+Gen: kellede
    kes+Pron+Pl+Ill: kelledesse
    kes+Pron+Pl+Ine: kelledes
    kes+Pron+Pl+Tra: kelledeks
    kes+Pron+Pl+Trm: kelledeni
    kes+Pron+Sg+Abe: kelleta
    kes+Pron+Sg+Abl: kellelt
    kes+Pron+Sg+Ade: kellel
    kes+Pron+Sg+Ade+Use/Rare: kel
    kes+Pron+Sg+All: kellele
    kes+Pron+Sg+Com: kellega
    kes+Pron+Sg+Ela: kellest
    kes+Pron+Sg+Ess: kellena
    kes+Pron+Sg+Gen: kelle
    kes+Pron+Sg+Ill: kellesse
    kes+Pron+Sg+Ine: kelles
    kes+Pron+Sg+Nom: kes
    kes+Pron+Sg+Par: keda
    kes+Pron+Sg+Tra: kelleks
    kes+Pron+Sg+Trm: kelleni
    kumbki+Pron+Pl+Nom+Foc/gi+Use/NotNorm: kummagidki
    kumbki+Pron+Pl+Nom: kummadki
    kumbki+Pron+Pl+Nom+Use/NotNorm: kummagid
    kumbki+Pron+Sg+Abe+Foc/gi+Use/NotNorm: kummagitagi
    kumbki+Pron+Sg+Abe: kummatagi
    kumbki+Pron+Sg+Abe+Use/NotNorm: kummagita
    kumbki+Pron+Sg+Abl+Foc/gi+Use/NotNorm: kummagiltki
    kumbki+Pron+Sg+Abl: kummaltki
    kumbki+Pron+Sg+Abl+Use/NotNorm: kummagilt
    kumbki+Pron+Sg+Ade+Foc/gi+Use/NotNorm: kummagilgi
    kumbki+Pron+Sg+Ade: kummalgi
    kumbki+Pron+Sg+Ade+Use/NotNorm: kummagil
    kumbki+Pron+Sg+All+Foc/gi+Use/NotNorm: kummagilegi
    kumbki+Pron+Sg+All: kummalegi
    kumbki+Pron+Sg+All+Use/NotNorm: kummagile
    kumbki+Pron+Sg+Com+Foc/gi+Use/NotNorm: kummagigagi
    kumbki+Pron+Sg+Com: kummagagi
    kumbki+Pron+Sg+Com+Use/NotNorm: kummagiga
    kumbki+Pron+Sg+Ela+Foc/gi+Use/NotNorm: kummagistki
    kumbki+Pron+Sg+Ela: kummastki
    kumbki+Pron+Sg+Ela+Use/NotNorm: kummagist
    kumbki+Pron+Sg+Ess+Foc/gi+Use/NotNorm: kummaginagi
    kumbki+Pron+Sg+Ess: kummanagi
    kumbki+Pron+Sg+Ess+Use/NotNorm: kummagina
    kumbki+Pron+Sg+Gen+Foc/gi+Use/NotNorm: kummagigi
    kumbki+Pron+Sg+Gen: kummagi
    kumbki+Pron+Sg+Gen+Use/NotNorm: kummagi
    kumbki+Pron+Sg+Ill+Foc/gi+Use/NotNorm: kummagissegi
    kumbki+Pron+Sg+Ill: kumbagi
    kumbki+Pron+Sg+Ill+Use/Hyp: kummassegi
    kumbki+Pron+Sg+Ill+Use/NotNorm: kummagisse
    kumbki+Pron+Sg+Ine+Foc/gi+Use/NotNorm: kummagiski
    kumbki+Pron+Sg+Ine: kummaski
    kumbki+Pron+Sg+Ine+Use/NotNorm: kummagis
    kumbki+Pron+Sg+Nom: kumbki
    kumbki+Pron+Sg+Par+Foc/gi+Use/NotNorm: kummagitki
    kumbki+Pron+Sg+Par: kumbagi
    kumbki+Pron+Sg+Par+Use/NotNorm: kummagit
    kumbki+Pron+Sg+Tra+Foc/gi+Use/NotNorm: kummagikski
    kumbki+Pron+Sg+Tra: kummakski
    kumbki+Pron+Sg+Tra+Use/NotNorm: kummagiks
    kumbki+Pron+Sg+Trm+Foc/gi+Use/NotNorm: kummaginigi
    kumbki+Pron+Sg+Trm: kummanigi
    kumbki+Pron+Sg+Trm+Use/NotNorm: kummagini
    kumb+Pron+Pl+Abe: kumbadeta
    kumb+Pron+Pl+Abl: kumbadelt
    kumb+Pron+Pl+Ade: kumbadel
    kumb+Pron+Pl+All: kumbadele
    kumb+Pron+Pl+Com: kumbadega
    kumb+Pron+Pl+Ela: kumbadest
    kumb+Pron+Pl+Ess: kumbadena
    kumb+Pron+Pl+Gen: kumbade
    kumb+Pron+Pl+Ill: kumbadesse
    kumb+Pron+Pl+Ine: kumbades
    kumb+Pron+Pl+Nom: kummad
    kumb+Pron+Pl+Par: kumbasid
    kumb+Pron+Pl+Par+Use/Rare: kumbi
    kumb+Pron+Pl+Tra: kumbadeks
    kumb+Pron+Pl+Trm: kumbadeni
    kumb+Pron+Sg+Abe: kummata
    kumb+Pron+Sg+Abl: kummalt
    kumb+Pron+Sg+Ade: kummal
    kumb+Pron+Sg+All: kummale
    kumb+Pron+Sg+Com: kummaga
    kumb+Pron+Sg+Ela: kummast
    kumb+Pron+Sg+Ess: kummana
    kumb+Pron+Sg+Gen: kumma
    kumb+Pron+Sg+Ill: kumba
    kumb+Pron+Sg+Ill+Use/Hyp: kummasse
    kumb+Pron+Sg+Ine: kummas
    kumb+Pron+Sg+Nom: kumb
    kumb+Pron+Sg+Par: kumba
    kumb+Pron+Sg+Tra: kummaks
    kumb+Pron+Sg+Trm: kummani
    kõik+Pron+Pl+Abe+Foc/gi: kõigitagi
    kõik+Pron+Pl+Abe+Foc/gi+Use/Rare: kõikidetagi
    kõik+Pron+Pl+Abe: kõigita
    kõik+Pron+Pl+Abe+Use/Rare: kõikideta
    kõik+Pron+Pl+Abl+Foc/gi: kõigiltki
    kõik+Pron+Pl+Abl+Foc/gi+Use/Rare: kõikideltki
    kõik+Pron+Pl+Abl: kõigilt
    kõik+Pron+Pl+Abl+Use/Rare: kõikidelt
    kõik+Pron+Pl+Ade+Foc/gi: kõigilgi
    kõik+Pron+Pl+Ade+Foc/gi+Use/Rare: kõikidelgi
    kõik+Pron+Pl+Ade: kõigil
    kõik+Pron+Pl+Ade+Use/Rare: kõikidel
    kõik+Pron+Pl+All+Foc/gi: kõigilegi
    kõik+Pron+Pl+All+Foc/gi+Use/Rare: kõikidelegi
    kõik+Pron+Pl+All: kõigile
    kõik+Pron+Pl+All+Use/Rare: kõikidele
    kõik+Pron+Pl+Com+Foc/gi: kõigigagi
    kõik+Pron+Pl+Com+Foc/gi+Use/Rare: kõikidegagi
    kõik+Pron+Pl+Com: kõigiga
    kõik+Pron+Pl+Com+Use/Rare: kõikidega
    kõik+Pron+Pl+Ela+Foc/gi: kõigistki
    kõik+Pron+Pl+Ela+Foc/gi+Use/Rare: kõikidestki
    kõik+Pron+Pl+Ela: kõigist
    kõik+Pron+Pl+Ela+Use/Rare: kõikidest
    kõik+Pron+Pl+Ess+Foc/gi: kõiginagi
    kõik+Pron+Pl+Ess+Foc/gi+Use/Rare: kõikidenagi
    kõik+Pron+Pl+Ess: kõigina
    kõik+Pron+Pl+Ess+Use/Rare: kõikidena
    kõik+Pron+Pl+Gen+Foc/gi: kõigigi
    kõik+Pron+Pl+Gen+Foc/gi+Use/Rare: kõikidegi
    kõik+Pron+Pl+Gen: kõigi
    kõik+Pron+Pl+Gen+Use/Rare: kõikide
    kõik+Pron+Pl+Ill+Foc/gi: kõigissegi
    kõik+Pron+Pl+Ill+Foc/gi+Use/Rare: kõikidessegi
    kõik+Pron+Pl+Ill: kõigisse
    kõik+Pron+Pl+Ill+Use/Rare: kõikidesse
    kõik+Pron+Pl+Ine+Foc/gi: kõigiski
    kõik+Pron+Pl+Ine+Foc/gi+Use/Rare: kõikideski
    kõik+Pron+Pl+Ine: kõigis
    kõik+Pron+Pl+Ine+Use/Rare: kõikides
    kõik+Pron+Pl+Nom: kõik
    kõik+Pron+Pl+Tra+Foc/gi: kõigikski
    kõik+Pron+Pl+Tra+Foc/gi+Use/Rare: kõikidekski
    kõik+Pron+Pl+Tra: kõigiks
    kõik+Pron+Pl+Tra+Use/Rare: kõikideks
    kõik+Pron+Pl+Trm+Foc/gi: kõiginigi
    kõik+Pron+Pl+Trm+Foc/gi+Use/Rare: kõikidenigi
    kõik+Pron+Pl+Trm: kõigini
    kõik+Pron+Pl+Trm+Use/Rare: kõikideni
    kõik+Pron+Sg+Abe+Foc/gi: kõigetagi
    kõik+Pron+Sg+Abe: kõigeta
    kõik+Pron+Sg+Abl+Foc/gi: kõigeltki
    kõik+Pron+Sg+Abl: kõigelt
    kõik+Pron+Sg+Ade+Foc/gi: kõigelgi
    kõik+Pron+Sg+Ade: kõigel
    kõik+Pron+Sg+All+Foc/gi: kõigelegi
    kõik+Pron+Sg+All: kõigele
    kõik+Pron+Sg+Com+Foc/gi: kõigegagi
    kõik+Pron+Sg+Com: kõigega
    kõik+Pron+Sg+Ela+Foc/gi: kõigestki
    kõik+Pron+Sg+Ela: kõigest
    kõik+Pron+Sg+Ess+Foc/gi: kõigenagi
    kõik+Pron+Sg+Ess: kõigena
    kõik+Pron+Sg+Gen+Foc/gi: kõigegi
    kõik+Pron+Sg+Gen: kõige
    kõik+Pron+Sg+Ill+Foc/gi: kõigessegi
    kõik+Pron+Sg+Ill: kõigesse
    kõik+Pron+Sg+Ine+Foc/gi: kõigeski
    kõik+Pron+Sg+Ine: kõiges
    kõik+Pron+Sg+Nom: kõik
    kõik+Pron+Sg+Par+Foc/gi: kõikegi
    kõik+Pron+Sg+Par: kõike
    kõik+Pron+Sg+Tra+Foc/gi: kõigekski
    kõik+Pron+Sg+Tra: kõigeks
    kõik+Pron+Sg+Trm+Foc/gi: kõigenigi
    kõik+Pron+Sg+Trm: kõigeni
    meie+Pron+Pl+Abe+Foc/gi: meietagi
    meie+Pron+Pl+Abe: meieta
    meie+Pron+Pl+Abl+Foc/gi: meiltki
    meie+Pron+Pl+Abl: meilt
    meie+Pron+Pl+Ade+Foc/gi: meilgi
    meie+Pron+Pl+Ade: meil
    meie+Pron+Pl+All+Foc/gi: meilegi
    meie+Pron+Pl+All: meile
    meie+Pron+Pl+Com+Foc/gi: meiegagi
    meie+Pron+Pl+Com: meiega
    meie+Pron+Pl+Ela+Foc/gi: meistki
    meie+Pron+Pl+Ela: meist
    meie+Pron+Pl+Ess+Foc/gi: meienagi
    meie+Pron+Pl+Ess: meiena
    meie+Pron+Pl+Gen+Emph: meie
    meie+Pron+Pl+Gen+Foc/gi+Emph: meiegi
    meie+Pron+Pl+Gen: me
    meie+Pron+Pl+Ill+Foc/gi: meissegi
    meie+Pron+Pl+Ill: meisse
    meie+Pron+Pl+Ine+Foc/gi: meiski
    meie+Pron+Pl+Ine: meis
    meie+Pron+Pl+Nom+Emph: meie
    meie+Pron+Pl+Nom+Foc/gi+Emph: meiegi
    meie+Pron+Pl+Nom: me
    meie+Pron+Pl+Par+Foc/gi: meidki
    meie+Pron+Pl+Par: meid
    meie+Pron+Pl+Tra+Foc/gi: meiekski
    meie+Pron+Pl+Tra: meieks
    meie+Pron+Pl+Trm+Foc/gi: meienigi
    meie+Pron+Pl+Trm: meieni
    mina+Pron+Sg+Com+Emph: minuga
    mina+Pron+Sg+Com+Foc/gi+Emph: minugagi
    mina+Pron+Sg+Abe+Foc/gi: minutagi
    mina+Pron+Sg+Abe: minuta
    mina+Pron+Sg+Abl+Emph: minult
    mina+Pron+Sg+Abl+Foc/gi+Emph: minultki
    mina+Pron+Sg+Abl+Foc/gi: multki
    mina+Pron+Sg+Abl: mult
    mina+Pron+Sg+Ade+Emph: minul
    mina+Pron+Sg+Ade+Foc/gi+Emph: minulgi
    mina+Pron+Sg+Ade+Foc/gi: mulgi
    mina+Pron+Sg+Ade: mul
    mina+Pron+Sg+All+Emph: minule
    mina+Pron+Sg+All+Foc/gi+Emph: minulegi
    mina+Pron+Sg+All+Foc/gi: mullegi
    mina+Pron+Sg+All: mulle
    mina+Pron+Sg+Com: muga
    mina+Pron+Sg+Ela+Emph: minust
    mina+Pron+Sg+Ela+Foc/gi+Emph: minustki
    mina+Pron+Sg+Ela+Foc/gi: mustki
    mina+Pron+Sg+Ela: must
    mina+Pron+Sg+Ess+Foc/gi: minunagi
    mina+Pron+Sg+Ess: minuna
    mina+Pron+Sg+Gen+Emph: minu
    mina+Pron+Sg+Gen+Foc/gi+Emph: minugi
    mina+Pron+Sg+Gen: mu
    mina+Pron+Sg+Ill+Emph: minusse
    mina+Pron+Sg+Ill+Foc/gi+Emph: minussegi
    mina+Pron+Sg+Ill+Foc/gi: mussegi
    mina+Pron+Sg+Ill: musse
    mina+Pron+Sg+Ine+Emph: minus
    mina+Pron+Sg+Ine+Foc/gi+Emph: minuski
    mina+Pron+Sg+Ine: mus
    mina+Pron+Sg+Nom+Emph: mina
    mina+Pron+Sg+Nom+Foc/gi+Emph: minagi
    mina+Pron+Sg+Nom: ma
    mina+Pron+Sg+Par+Foc/gi: mindki
    mina+Pron+Sg+Par: mind
    mina+Pron+Sg+Tra+Foc/gi: minukski
    mina+Pron+Sg+Tra: minuks
    mina+Pron+Sg+Trm+Foc/gi: minunigi
    mina+Pron+Sg+Trm: minuni
    miski+Pron+Pl+Nom+Foc/gi+Use/NotNorm: miskidki
    miski+Pron+Pl+Nom+Use/NotNorm: miskid
    miski+Pron+Sg+Abe+Foc/gi+Use/NotNorm: [millegitagi, miskitagi]
    miski+Pron+Sg+Abe: milletagi
    miski+Pron+Sg+Abe+Use/NotNorm: [millegita, miskita]
    miski+Pron+Sg+Abl+Foc/gi+Use/NotNorm: [millegiltki, miskiltki]
    miski+Pron+Sg+Abl: milleltki
    miski+Pron+Sg+Abl+Use/NotNorm: [millegilt, miskilt]
    miski+Pron+Sg+Ade+Foc/gi+Use/NotNorm: [millegilgi, miskilgi]
    miski+Pron+Sg+Ade: millelgi
    miski+Pron+Sg+Ade+Use/NotNorm: [millegil, miskil]
    miski+Pron+Sg+All+Foc/gi+Use/NotNorm: [millegilegi, miskilegi]
    miski+Pron+Sg+All: millelegi
    miski+Pron+Sg+All+Use/NotNorm: [millegile, miskile]
    miski+Pron+Sg+Com+Foc/gi+Use/NotNorm: [millegigagi, miskigagi]
    miski+Pron+Sg+Com: millegagi
    miski+Pron+Sg+Com+Use/NotNorm: [millegiga, miskiga]
    miski+Pron+Sg+Ela+Foc/gi+Use/NotNorm: [millegistki, miskistki]
    miski+Pron+Sg+Ela: millestki
    miski+Pron+Sg+Ela+Use/NotNorm: [millegist, miskist]
    miski+Pron+Sg+Ess+Foc/gi+Use/NotNorm: [milleginagi, miskinagi]
    miski+Pron+Sg+Ess: millenagi
    miski+Pron+Sg+Ess+Use/NotNorm: [millegina, miskina]
    miski+Pron+Sg+Gen+Foc/gi+Use/NotNorm: miskigi
    miski+Pron+Sg+Gen: millegi
    miski+Pron+Sg+Gen+Use/NotNorm: miski
    miski+Pron+Sg+Ill+Foc/gi+Use/NotNorm: [millegissegi, miskissegi]
    miski+Pron+Sg+Ill: millessegi
    miski+Pron+Sg+Ill+Use/NotNorm: [millegisse, miskisse]
    miski+Pron+Sg+Ine+Foc/gi+Use/NotNorm: [millegiski, miskiski] 
    miski+Pron+Sg+Ine: milleski
    miski+Pron+Sg+Ine+Use/NotNorm: [millegis, miskis]
    miski+Pron+Sg+Par+Foc/gi+Use/NotNorm: miskitki
    miski+Pron+Sg+Par: midagi
    miski+Pron+Sg+Par+Use/NotNorm: miskit
    miski+Pron+Sg+Tra+Foc/gi+Use/NotNorm: [millegikski, miskikski]
    miski+Pron+Sg+Tra: millekski
    miski+Pron+Sg+Tra+Use/NotNorm: [millegiks, miskiks]
    miski+Pron+Sg+Trm+Foc/gi+Use/NotNorm: [milleginigi, miskinigi]
    miski+Pron+Sg+Trm: millenigi
    miski+Pron+Sg+Trm+Use/NotNorm: [millegini, miskini]
    mis+Pron+Pl+Abe: milledeta
    mis+Pron+Pl+Abl: milledelt
    mis+Pron+Pl+Ade: milledel
    mis+Pron+Pl+All: milledele
    mis+Pron+Pl+Com: milledega
    mis+Pron+Pl+Ela: milledest
    mis+Pron+Pl+Ess: milledena
    mis+Pron+Pl+Gen: millede
    mis+Pron+Pl+Ill: milledesse
    mis+Pron+Pl+Ine: milledes
    mis+Pron+Pl+Tra: milledeks
    mis+Pron+Pl+Trm: milledeni
    mis+Pron+Sg+Abe: milleta
    mis+Pron+Sg+Abl: millelt
    mis+Pron+Sg+Ade: millel
    mis+Pron+Sg+Ade+Use/Rare: mil
    mis+Pron+Sg+All: millele
    mis+Pron+Sg+Com: millega
    mis+Pron+Sg+Ela: millest
    mis+Pron+Sg+Ess: millena
    mis+Pron+Sg+Gen: mille
    mis+Pron+Sg+Ill: millesse
    mis+Pron+Sg+Ine: milles
    mis+Pron+Sg+Nom: mis
    mis+Pron+Sg+Par: mida
    mis+Pron+Sg+Tra: milleks
    mis+Pron+Sg+Trm: milleni
    mõni+Pron+Pl+Abe+Foc/gi: mõnedetagi
    mõni+Pron+Pl+Abe: mõnedeta
    mõni+Pron+Pl+Abl+Foc/gi: mõnedeltki
    mõni+Pron+Pl+Abl: mõnedelt
    mõni+Pron+Pl+Ade+Foc/gi: mõnedelgi
    mõni+Pron+Pl+Ade: mõnedel
    mõni+Pron+Pl+All+Foc/gi: mõnedelegi
    mõni+Pron+Pl+All: mõnedele
    mõni+Pron+Pl+Com+Foc/gi: mõnedegagi
    mõni+Pron+Pl+Com: mõnedega
    mõni+Pron+Pl+Ela+Foc/gi: mõnedestki
    mõni+Pron+Pl+Ela: mõnedest
    mõni+Pron+Pl+Ess+Foc/gi: mõnedenagi
    mõni+Pron+Pl+Ess: mõnedena
    mõni+Pron+Pl+Gen+Foc/gi: mõnedegi
    mõni+Pron+Pl+Gen: mõnede
    mõni+Pron+Pl+Ill+Foc/gi: mõnedessegi
    mõni+Pron+Pl+Ill: mõnedesse
    mõni+Pron+Pl+Ine+Foc/gi: mõnedeski
    mõni+Pron+Pl+Ine: mõnedes
    mõni+Pron+Pl+Nom+Foc/gi: mõnedki
    mõni+Pron+Pl+Nom: mõned
    mõni+Pron+Pl+Par+Foc/gi: mõnesidki
    mõni+Pron+Pl+Par: mõnesid
    mõni+Pron+Pl+Tra+Foc/gi: mõnedekski
    mõni+Pron+Pl+Tra: mõnedeks
    mõni+Pron+Pl+Trm+Foc/gi: mõnedenigi
    mõni+Pron+Pl+Trm: mõnedeni
    mõni+Pron+Sg+Abe+Foc/gi: mõnetagi
    mõni+Pron+Sg+Abe: mõneta
    mõni+Pron+Sg+Abl+Foc/gi: mõneltki
    mõni+Pron+Sg+Abl: mõnelt
    mõni+Pron+Sg+Ade+Foc/gi: mõnelgi
    mõni+Pron+Sg+Ade: mõnel
    mõni+Pron+Sg+All+Foc/gi: mõnelegi
    mõni+Pron+Sg+All: mõnele
    mõni+Pron+Sg+Com+Foc/gi: mõnegagi
    mõni+Pron+Sg+Com: mõnega
    mõni+Pron+Sg+Ela+Foc/gi: mõnestki
    mõni+Pron+Sg+Ela: mõnest
    mõni+Pron+Sg+Ess+Foc/gi: mõnenagi
    mõni+Pron+Sg+Ess: mõnena
    mõni+Pron+Sg+Gen+Foc/gi: mõnegi
    mõni+Pron+Sg+Gen: mõne
    mõni+Pron+Sg+Ill+Foc/gi: mõndagi
    mõni+Pron+Sg+Ill+Foc/gi+Use/Rare: mõnessegi
    mõni+Pron+Sg+Ill: mõnda
    mõni+Pron+Sg+Ill+Use/Rare: mõnesse
    mõni+Pron+Sg+Ine+Foc/gi: mõneski
    mõni+Pron+Sg+Ine: mõnes
    mõni+Pron+Sg+Nom+Foc/gi: mõnigi
    mõni+Pron+Sg+Nom: mõni
    mõni+Pron+Sg+Par+Foc/gi: mõndagi
    mõni+Pron+Sg+Par+Foc/gi+Use/Rare: mõndki
    mõni+Pron+Sg+Par: mõnda
    mõni+Pron+Sg+Par+Use/Rare: mõnd
    mõni+Pron+Sg+Tra+Foc/gi: mõnekski
    mõni+Pron+Sg+Tra: mõneks
    mõni+Pron+Sg+Trm+Foc/gi: mõnenigi
    mõni+Pron+Sg+Trm: mõneni
    see+Pron+Pl+Abe+Foc/gi: nendetagi
    see+Pron+Pl+Abe+Foc/gi: nendetagi
    see+Pron+Pl+Abe: nendeta
    see+Pron+Pl+Abe: nendeta
    see+Pron+Pl+Abl+Foc/gi: nendeltki
    see+Pron+Pl+Abl+Foc/gi+Use/Rare: neiltki
    see+Pron+Pl+Abl: nendelt
    see+Pron+Pl+Abl+Use/Rare: neilt
    see+Pron+Pl+Ade+Foc/gi: nendelgi
    see+Pron+Pl+Ade+Foc/gi+Use/Rare: neilgi
    see+Pron+Pl+Ade: nendel
    see+Pron+Pl+Ade+Use/Rare: neil
    see+Pron+Pl+All+Foc/gi: nendelegi
    see+Pron+Pl+All+Foc/gi+Use/Rare: neilegi
    see+Pron+Pl+All: nendele
    see+Pron+Pl+All+Use/Rare: neile
    see+Pron+Pl+Com+Foc/gi: nendegagi
    see+Pron+Pl+Com+Foc/gi: nendegagi
    see+Pron+Pl+Com: nendega
    see+Pron+Pl+Com: nendega
    see+Pron+Pl+Ela+Foc/gi: nendestki
    see+Pron+Pl+Ela+Foc/gi+Use/Rare: neistki
    see+Pron+Pl+Ela: nendest
    see+Pron+Pl+Ela+Use/Rare: neist
    see+Pron+Pl+Ess+Foc/gi: nendenagi
    see+Pron+Pl+Ess+Foc/gi: nendenagi
    see+Pron+Pl+Ess: nendena
    see+Pron+Pl+Ess: nendena
    see+Pron+Pl+Gen+Foc/gi: nendegi
    see+Pron+Pl+Gen: nende
    see+Pron+Pl+Ill+Foc/gi: nendessegi
    see+Pron+Pl+Ill+Foc/gi+Use/Rare: neissegi
    see+Pron+Pl+Ill: nendesse
    see+Pron+Pl+Ill+Use/Rare: neisse
    see+Pron+Pl+Ine+Foc/gi: nendeski
    see+Pron+Pl+Ine+Foc/gi+Use/Rare: neiski
    see+Pron+Pl+Ine: nendes
    see+Pron+Pl+Ine+Use/Rare: neis
    see+Pron+Pl+Nom+Foc/gi: needki
    see+Pron+Pl+Nom: need
    see+Pron+Pl+Par+Foc/gi: neidki
    see+Pron+Pl+Par: neid
    see+Pron+Pl+Tra+Foc/gi: nendekski
    see+Pron+Pl+Tra+Foc/gi+Use/Rare: neikski
    see+Pron+Pl+Tra: nendeks
    see+Pron+Pl+Tra+Use/Rare: neiks
    see+Pron+Pl+Trm+Foc/gi: nendenigi
    see+Pron+Pl+Trm+Foc/gi: nendenigi
    see+Pron+Pl+Trm: nendeni
    see+Pron+Pl+Trm: nendeni
    nemad+Pron+Pl+Abe+Foc/gi: nendetagi
    nemad+Pron+Pl+Abe+Foc/gi: nendetagi
    nemad+Pron+Pl+Abe: nendeta
    nemad+Pron+Pl+Abe: nendeta
    nemad+Pron+Pl+Abl+Foc/gi: nendeltki
    nemad+Pron+Pl+Abl+Foc/gi+Use/Rare: neiltki
    nemad+Pron+Pl+Abl: nendelt
    nemad+Pron+Pl+Abl+Use/Rare: neilt
    nemad+Pron+Pl+Ade+Foc/gi: nendelgi
    nemad+Pron+Pl+Ade+Foc/gi+Use/Rare: neilgi
    nemad+Pron+Pl+Ade: nendel
    nemad+Pron+Pl+Ade+Use/Rare: neil
    nemad+Pron+Pl+All+Foc/gi: nendelegi
    nemad+Pron+Pl+All+Foc/gi+Use/Rare: neilegi
    nemad+Pron+Pl+All: nendele
    nemad+Pron+Pl+All+Use/Rare: neile
    nemad+Pron+Pl+Com+Foc/gi: nendegagi
    nemad+Pron+Pl+Com+Foc/gi: nendegagi
    nemad+Pron+Pl+Com: nendega
    nemad+Pron+Pl+Com: nendega
    nemad+Pron+Pl+Ela+Foc/gi: nendestki
    nemad+Pron+Pl+Ela+Foc/gi+Use/Rare: neistki
    nemad+Pron+Pl+Ela: nendest
    nemad+Pron+Pl+Ela+Use/Rare: neist
    nemad+Pron+Pl+Ess+Foc/gi: nendenagi
    nemad+Pron+Pl+Ess+Foc/gi: nendenagi
    nemad+Pron+Pl+Ess: nendena
    nemad+Pron+Pl+Ess: nendena
    nemad+Pron+Pl+Gen+Foc/gi: nendegi
    nemad+Pron+Pl+Gen: nende
    nemad+Pron+Pl+Ill+Foc/gi: nendessegi
    nemad+Pron+Pl+Ill+Foc/gi+Use/Rare: neissegi
    nemad+Pron+Pl+Ill: nendesse
    nemad+Pron+Pl+Ill+Use/Rare: neisse
    nemad+Pron+Pl+Ine+Foc/gi: nendeski
    nemad+Pron+Pl+Ine+Foc/gi+Use/Rare: neiski
    nemad+Pron+Pl+Ine: nendes
    nemad+Pron+Pl+Ine+Use/Rare: neis
    nemad+Pron+Pl+Nom+Emph: nemad
    nemad+Pron+Pl+Nom+Foc/gi+Emph: nemadki
    nemad+Pron+Pl+Nom+Foc/gi: nadki
    nemad+Pron+Pl+Nom: nad
    nemad+Pron+Pl+Par+Foc/gi: neidki
    nemad+Pron+Pl+Par: neid
    nemad+Pron+Pl+Tra+Foc/gi: nendekski
    nemad+Pron+Pl+Tra+Foc/gi+Use/Rare: neikski
    nemad+Pron+Pl+Tra: nendeks
    nemad+Pron+Pl+Tra+Use/Rare: neiks
    nemad+Pron+Pl+Trm+Foc/gi: nendenigi
    nemad+Pron+Pl+Trm+Foc/gi: nendenigi
    nemad+Pron+Pl+Trm: nendeni
    nemad+Pron+Pl+Trm: nendeni
    too+Pron+Pl+Abe+Foc/gi: nondetagi
    too+Pron+Pl+Abe+Foc/gi: nondetagi
    too+Pron+Pl+Abe: nondeta
    too+Pron+Pl+Abe: nondeta
    too+Pron+Pl+Abl+Foc/gi: nondeltki
    too+Pron+Pl+Abl+Foc/gi+Use/Rare: noiltki
    too+Pron+Pl+Abl: nondelt
    too+Pron+Pl+Abl+Use/Rare: noilt
    too+Pron+Pl+Ade+Foc/gi: nondelgi
    too+Pron+Pl+Ade+Foc/gi+Use/Rare: noilgi
    too+Pron+Pl+Ade: nondel
    too+Pron+Pl+Ade+Use/Rare: noil
    too+Pron+Pl+All+Foc/gi: nondelegi
    too+Pron+Pl+All+Foc/gi+Use/Rare: noilegi
    too+Pron+Pl+All: nondele
    too+Pron+Pl+All+Use/Rare: noile
    too+Pron+Pl+Com+Foc/gi: nondegagi
    too+Pron+Pl+Com+Foc/gi: nondegagi
    too+Pron+Pl+Com: nondega
    too+Pron+Pl+Com: nondega
    too+Pron+Pl+Ela+Foc/gi: nondestki
    too+Pron+Pl+Ela+Foc/gi+Use/Rare: noistki
    too+Pron+Pl+Ela: nondest
    too+Pron+Pl+Ela+Use/Rare: noist
    too+Pron+Pl+Ess+Foc/gi: nondenagi
    too+Pron+Pl+Ess+Foc/gi: nondenagi
    too+Pron+Pl+Ess: nondena
    too+Pron+Pl+Ess: nondena
    too+Pron+Pl+Gen+Foc/gi: nondegi
    too+Pron+Pl+Gen: nonde
    too+Pron+Pl+Ill+Foc/gi: nondessegi
    too+Pron+Pl+Ill+Foc/gi+Use/Rare: noissegi
    too+Pron+Pl+Ill: nondesse
    too+Pron+Pl+Ill+Use/Rare: noisse
    too+Pron+Pl+Ine+Foc/gi: nondeski
    too+Pron+Pl+Ine+Foc/gi+Use/Rare: noiski
    too+Pron+Pl+Ine: nondes
    too+Pron+Pl+Ine+Use/Rare: nois
    too+Pron+Pl+Nom+Foc/gi: noodki
    too+Pron+Pl+Nom: nood
    too+Pron+Pl+Par+Foc/gi: noidki
    too+Pron+Pl+Par: noid
    too+Pron+Pl+Tra+Foc/gi: nondekski
    too+Pron+Pl+Tra+Foc/gi+Use/Rare: noikski
    too+Pron+Pl+Tra: nondeks
    too+Pron+Pl+Tra+Use/Rare: noiks
    too+Pron+Pl+Trm+Foc/gi: nondenigi
    too+Pron+Pl+Trm+Foc/gi: nondenigi
    too+Pron+Pl+Trm: nondeni
    too+Pron+Pl+Trm: nondeni
    omaenese+Pron+Pl+Gen+Foc/gi: omaenestegi
    omaenese+Pron+Pl+Gen+Foc/gi+Use/Rare: omaendigi
    omaenese+Pron+Pl+Gen: omaeneste
    omaenese+Pron+Pl+Gen+Use/Rare: omaendi
    omaenese+Pron+Sg+Gen+Foc/gi: omaendagi
    omaenese+Pron+Sg+Gen+Foc/gi+Use/Rare: omaenesegi
    omaenese+Pron+Sg+Gen: omaenda
    omaenese+Pron+Sg+Gen+Use/Rare: omaenese
    see+Pron+Sg+Abe+Foc/gi: selletagi
    see+Pron+Sg+Abe: selleta
    see+Pron+Sg+Abl+Foc/gi: selleltki
    see+Pron+Sg+Abl+Foc/gi+Use/Rare: seltki
    see+Pron+Sg+Abl: sellelt
    see+Pron+Sg+Abl+Use/Rare: selt
    see+Pron+Sg+Ade+Foc/gi: sellelgi
    see+Pron+Sg+Ade+Foc/gi+Use/Rare: selgi
    see+Pron+Sg+Ade: sellel
    see+Pron+Sg+Ade+Use/Rare: sel
    see+Pron+Sg+All+Foc/gi: sellelegi
    see+Pron+Sg+All: sellele
    see+Pron+Sg+Com+Foc/gi: sellegagi
    see+Pron+Sg+Com: sellega
    see+Pron+Sg+Ela+Foc/gi: sellestki
    see+Pron+Sg+Ela+Foc/gi+Use/Rare: sestki
    see+Pron+Sg+Ela: sellest
    see+Pron+Sg+Ela+Use/Rare: sest
    see+Pron+Sg+Ess+Foc/gi: sellenagi
    see+Pron+Sg+Ess: sellena
    see+Pron+Sg+Gen+Foc/gi: sellegi
    see+Pron+Sg+Gen: selle
    see+Pron+Sg+Ill+Foc/gi: sellessegi
    see+Pron+Sg+Ill+Foc/gi+Use/Rare: sessegi
    see+Pron+Sg+Ill: sellesse
    see+Pron+Sg+Ill+Use/Rare: sesse
    see+Pron+Sg+Ine+Foc/gi: selleski
    see+Pron+Sg+Ine: selles
    see+Pron+Sg+Ine+Use/Rare: ses
    see+Pron+Sg+Nom+Foc/gi: seegi
    see+Pron+Sg+Nom: see
    see+Pron+Sg+Par+Foc/gi: sedagi
    see+Pron+Sg+Par: seda
    see+Pron+Sg+Tra+Foc/gi: sellekski
    see+Pron+Sg+Tra+Foc/gi+Use/Rare: sekski
    see+Pron+Sg+Tra: selleks
    see+Pron+Sg+Tra+Use/Rare: seks
    see+Pron+Sg+Trm+Foc/gi: sellenigi
    see+Pron+Sg+Trm: selleni
    sina+Pron+Sg+Com+Emph: sinuga
    sina+Pron+Sg+Com+Foc/gi+Emph: sinugagi
    sina+Pron+Sg+Abe+Foc/gi: sinutagi
    sina+Pron+Sg+Abe: sinuta
    sina+Pron+Sg+Abl+Emph: sinult
    sina+Pron+Sg+Abl+Foc/gi+Emph: sinultki
    sina+Pron+Sg+Abl+Foc/gi: sultki
    sina+Pron+Sg+Abl: sult
    sina+Pron+Sg+Ade+Emph: sinul
    sina+Pron+Sg+Ade+Foc/gi+Emph: sinulgi
    sina+Pron+Sg+Ade+Foc/gi: sulgi
    sina+Pron+Sg+Ade: sul
    sina+Pron+Sg+All+Emph: sinule
    sina+Pron+Sg+All+Foc/gi+Emph: sinulegi
    sina+Pron+Sg+All+Foc/gi: sullegi
    sina+Pron+Sg+All: sulle
    sina+Pron+Sg+Com: suga
    sina+Pron+Sg+Ela+Emph: sinust
    sina+Pron+Sg+Ela+Foc/gi+Emph: sinustki
    sina+Pron+Sg+Ela+Foc/gi: sustki
    sina+Pron+Sg+Ela: sust
    sina+Pron+Sg+Ess+Foc/gi: sinunagi
    sina+Pron+Sg+Ess: sinuna
    sina+Pron+Sg+Gen+Emph: sinu
    sina+Pron+Sg+Gen+Foc/gi+Emph: sinugi
    sina+Pron+Sg+Gen: su
    sina+Pron+Sg+Ill+Emph: sinusse
    sina+Pron+Sg+Ill+Foc/gi+Emph: sinussegi
    sina+Pron+Sg+Ill+Foc/gi: sussegi
    sina+Pron+Sg+Ill: susse
    sina+Pron+Sg+Ine+Emph: sinus
    sina+Pron+Sg+Ine+Foc/gi+Emph: sinuski
    sina+Pron+Sg+Ine: sus
    sina+Pron+Sg+Nom+Emph: sina
    sina+Pron+Sg+Nom+Foc/gi+Emph: sinagi
    sina+Pron+Sg+Nom: sa
    sina+Pron+Sg+Par+Foc/gi: sindki
    sina+Pron+Sg+Par: sind
    sina+Pron+Sg+Tra+Foc/gi: sinukski
    sina+Pron+Sg+Tra: sinuks
    sina+Pron+Sg+Trm+Foc/gi: sinunigi
    sina+Pron+Sg+Trm: sinuni
    teie+Pron+Pl+Abe+Foc/gi: teietagi
    teie+Pron+Pl+Abe: teieta
    teie+Pron+Pl+Abl+Foc/gi: teiltki
    teie+Pron+Pl+Abl: teilt
    teie+Pron+Pl+Ade+Foc/gi: teilgi
    teie+Pron+Pl+Ade: teil
    teie+Pron+Pl+All+Foc/gi: teilegi
    teie+Pron+Pl+All: teile
    teie+Pron+Pl+Com+Foc/gi: teiegagi
    teie+Pron+Pl+Com: teiega
    teie+Pron+Pl+Ela+Foc/gi: teistki
    teie+Pron+Pl+Ela: teist
    teie+Pron+Pl+Ess+Foc/gi: teienagi
    teie+Pron+Pl+Ess: teiena
    teie+Pron+Pl+Gen+Emph: teie
    teie+Pron+Pl+Gen+Foc/gi+Emph: teiegi
    teie+Pron+Pl+Gen: te
    teie+Pron+Pl+Ill+Foc/gi: teissegi
    teie+Pron+Pl+Ill: teisse
    teie+Pron+Pl+Ine+Foc/gi: teiski
    teie+Pron+Pl+Ine: teis
    teie+Pron+Pl+Nom+Emph: teie
    teie+Pron+Pl+Nom+Foc/gi+Emph: teiegi
    teie+Pron+Pl+Nom: te
    teie+Pron+Pl+Par+Foc/gi: teidki
    teie+Pron+Pl+Par: teid
    teie+Pron+Pl+Tra+Foc/gi: teiekski
    teie+Pron+Pl+Tra: teieks
    teie+Pron+Pl+Trm+Foc/gi: teienigi
    teie+Pron+Pl+Trm: teieni
    tema+Pron+Sg+Com+Foc/gi: temagagi
    tema+Pron+Sg+Com: temaga
    tema+Pron+Sg+Abe+Foc/gi: tematagi
    tema+Pron+Sg+Abe: temata
    tema+Pron+Sg+Abl+Emph: temalt
    tema+Pron+Sg+Abl+Foc/gi+Emph: temaltki
    tema+Pron+Sg+Abl+Foc/gi: taltki
    tema+Pron+Sg+Abl: talt
    tema+Pron+Sg+Ade+Emph: temal
    tema+Pron+Sg+Ade+Foc/gi+Emph: temalgi
    tema+Pron+Sg+Ade+Foc/gi: talgi
    tema+Pron+Sg+Ade: tal
    tema+Pron+Sg+All+Emph: temale
    tema+Pron+Sg+All+Foc/gi+Emph: temalegi
    tema+Pron+Sg+All+Foc/gi: tallegi
    tema+Pron+Sg+All: talle
    tema+Pron+Sg+Ela+Emph: temast
    tema+Pron+Sg+Ela+Foc/gi+Emph: temastki
    tema+Pron+Sg+Ela+Foc/gi: tastki
    tema+Pron+Sg+Ela: tast
    tema+Pron+Sg+Ess+Foc/gi: temanagi
    tema+Pron+Sg+Ess: temana
    tema+Pron+Sg+Gen+Emph: tema
    tema+Pron+Sg+Gen+Foc/gi+Emph: temagi
    tema+Pron+Sg+Gen: ta
    tema+Pron+Sg+Ill+Emph: temasse
    tema+Pron+Sg+Ill+Foc/gi+Emph: temassegi
    tema+Pron+Sg+Ill+Foc/gi: tassegi
    tema+Pron+Sg+Ill: tasse
    tema+Pron+Sg+Ine+Emph: temas
    tema+Pron+Sg+Ine+Foc/gi+Emph: temaski
    tema+Pron+Sg+Ine: tas
    tema+Pron+Sg+Nom+Emph: tema
    tema+Pron+Sg+Nom+Foc/gi+Emph: temagi
    tema+Pron+Sg+Nom: ta
    tema+Pron+Sg+Par+Foc/gi: tedagi
    tema+Pron+Sg+Par: teda
    tema+Pron+Sg+Tra+Foc/gi: temakski
    tema+Pron+Sg+Tra: temaks
    tema+Pron+Sg+Trm+Foc/gi: temanigi
    tema+Pron+Sg+Trm: temani
    too+Pron+Sg+Abe+Foc/gi: tolletagi
    too+Pron+Sg+Abe: tolleta
    too+Pron+Sg+Abl+Foc/gi: tolleltki
    too+Pron+Sg+Abl: tollelt
    too+Pron+Sg+Ade+Foc/gi: tollelgi
    too+Pron+Sg+Ade+Foc/gi+Use/Rare: tolgi
    too+Pron+Sg+Ade: tollel
    too+Pron+Sg+Ade+Use/Rare: tol
    too+Pron+Sg+All+Foc/gi: tollelegi
    too+Pron+Sg+All: tollele
    too+Pron+Sg+Com+Foc/gi: tollegagi
    too+Pron+Sg+Com: tollega
    too+Pron+Sg+Ela+Foc/gi: tollestki
    too+Pron+Sg+Ela+Foc/gi+Use/Rare: tostki
    too+Pron+Sg+Ela: tollest
    too+Pron+Sg+Ela+Use/Rare: tost
    too+Pron+Sg+Ess+Foc/gi: tollenagi
    too+Pron+Sg+Ess: tollena
    too+Pron+Sg+Gen+Foc/gi: tollegi
    too+Pron+Sg+Gen: tolle
    too+Pron+Sg+Ill+Foc/gi: tollessegi
    too+Pron+Sg+Ill+Foc/gi+Use/Rare: tossegi
    too+Pron+Sg+Ill: tollesse
    too+Pron+Sg+Ill+Use/Rare: tosse
    too+Pron+Sg+Ine+Foc/gi: tolleski
    too+Pron+Sg+Ine: tolles
    too+Pron+Sg+Ine+Use/Rare: tos
    too+Pron+Sg+Nom+Foc/gi: toogi
    too+Pron+Sg+Nom: too
    too+Pron+Sg+Par+Foc/gi: todagi
    too+Pron+Sg+Par: toda
    too+Pron+Sg+Tra+Foc/gi: tollekski
    too+Pron+Sg+Tra: tolleks
    too+Pron+Sg+Trm+Foc/gi: tollenigi
    too+Pron+Sg+Trm: tolleni
